# 长投核算

提问人：xuekuaiji2011 时间：2021-11-17 18:20:30
请问各位老师，一个单位实际持有被投资单位100%的股权，但是账务处理是按照权益法核算，100%计入投资收益，这样可以吗？为什么？

回答人：chenyiwei
要考虑对被投资企业是否具有控制权。为何持股100%仍然认为不控制，而是具有重大影响？